# 合并报表

提问人：zhs7403 时间：2017-05-26 21:26:13
a持股b51%的股权，a持有c 30%股权，c持有b40%股权，后 2 者均为重大影响。那么我理解a合并b时还是按照51%合并，剩余12%实际是权益法纳入，即单行合并。但报表附注体现持股比例直接+间接合计为63%，请问该理解是否正确？

回答人：chenyiwei
持股比例仍然是 51 ％，因为“间接享有权益比例”12％实际上并不控制。相应地，少数股权比例是 49 ％而不是 37 ％。可参考《瑞华研究 2010 ～ 2016 汇编》之“问题3-2-113（合并报表中对合营、联营企业所持子公司股权的处理问题）”。

提问人：zhs7403 时间：2017-05-27 08:38:54
陈老师，如果换一下，比如a持股b50%的股权，a持有c 30%股权，c持有b40%股权，均为重大影响。这样是否也是一样的分析原则，即a持股b也是按照50%的原则处理？

回答人：chenyiwei
这种情况应当从最底层的B开始，逐层往上进行权益法核算。即C权益法核算B，然后A对C和调整后B的报表进行权益法核算。

提问人：zhs7403 时间：2017-05-27 21:14:03
陈老师，这样等于是持股比例变成了62%,和您《瑞华研究 2010 ～ 2016 汇编》之“问题3-2-113的案例有一定逻辑矛盾。即控制就认为持股比例仍然是 51 ％，因为“间接享有权益比例”12％实际上并不控制。而减少1%重大影响后反而占有权益多了，是否形成逻辑矛盾？

回答人：chenyiwei
控制比例仍然是 51 ％。另有 12 ％是通过权益法核算间接享有的损益份额。要注意控制和享有权益这两者的区别。

提问人：zhs7403 时间：2017-05-28 09:13:27
陈老师，如果按 3 楼的情况，我理解是否也是类推: 持股比例然是 50 ％。另有 12 ％是通过权益法核算间接享有的损益份额。即权益法核算总计金额62%。持股比例和享有权益这两者不同。？

回答人：chenyiwei
持股比例和享有权益比例都只能算 51 ％。通过联营企业间接享有的只是一定的投资收益，不算在本企业间接享有权益的范围内。

提问人：zhs7403 时间：2017-05-28 15:47:36
陈老师，我的意思是比如a持股b50%的股权，a持有c 30%股权，c持有b40%股权，三者均为重大影响。这样的情况是否是持股比例按照50%，因为间接的部分12%a实质不控制，但权益法核算的则为50%+12%考虑？即产生了控制和享有权益这两者的区别。

回答人：chenyiwei
如果“三者皆为重大影响”，则持股比例为零，不是 50 ％。持股比例需以控制为基础计算。

提问人：zhs7403 时间：2017-05-29 07:04:20
陈老师，我明白您的意思，既不应采用持股比例的表述。是否应该换一种表述：a拥有b的股权比例为50%,但a按照权益法核算的份额是62%？

回答人：chenyiwei
不能这样理解，因为在B的净资产中享有的比例并不是 62 ％，所以只能披露直接持股比例 50 ％。

提问人：ethanxam 时间：2017-05-31 12:49:51
陈老师，各位好！ 母子公司之间出售购进固定资产，在固定资产折旧期间内需要抵消未实现内部销售损益以及折旧中包含未实现部分 我的问题是，折旧完到处置这个期间是否还需要做如下抵消：
1. 借：期初未分配利润 贷：固定资产
2. 借：累计折旧 贷：期末未分配利润
还是不用处理？ 谢谢！

回答人：chenyiwei
需要继续做你所说的抵销分录。如果不做，则在附注披露中，原值和累计折旧都凭空多出一块（尽管不影响固定资产的报表列报金额），很难解释。

提问人：laurazj 时间：2017-10-26 22:22:32
做合并的时候会先进行权益法核算； 在进行合并抵消，包括长投，投资收益，交易和余额的抵消等。 但是，权益法核算的时候，要踢掉未实现内部交易损益。 这里的踢掉的过程，和合并抵消的区别是什么呢？ 感觉很容易混淆掉。不知道是不是抵消放在后面是错的？？？

回答人：chenyiwei
合并报表编制过程中的模拟权益法并不是必经的步骤，即使要模拟也可以简化处理，不对内部交易未实现损益进行调整。否则不但复杂、容易出错，也没有多大意义。